Minutes et répertoires du notaire Pierre CROZON, 27 mars 1517 - 5 mars 1532 (étude XXXIII)
Archives nationales
- Minutes de Pierre CROZON, 2 décembre 1500 - 5 mars 1532; MC/ET/XXXIII/2 - MC/ET/XXXIII/15
  - Minutes. 1526, 6 avril - 1527, 20 avril, 6 avril 1526 - 20 avril 1527; MC/ET/XXXIII/11
    - Bail de sa commanderie, pour trois ans, par Jacques de Bourbon, religieux de Saint-Jean-de-Jérusalem, commandeur de Villedieu-de-la-Montagne, au diocèse de Rouen, à Jacques de la Campagne, marchand, à Formerie-en-Beauvaisis, moyennant 800 l. t. par an et à charge d'héberger le bailleur, ses ge
      Ernest Coyecque, Recueil d'actes notariés relatifs à l'histoire de Paris et de ses environs au XVIe siècle [étude XXXIII], t. I, 1498-1545 [3608 actes], Paris, 1905, p. 148, notice n° 718 (instrument de recherche imprimé dématérialisé dont la version intégrale est accessible en ligne par la rubrique 'Autres instruments de recherche', voir contexte dans le Plan d’orientation général - Notaires de Paris, guides thématiques du Minutier).
      bail; Rouen (Seine-Maritime); Formerie (Oise); Bourbon, Jacques de; La Campagne, Jacques de; commerçant; religieux
    - Procuration passée par Comtesse Adam, veuve de Robert Bernard, verrier, demeurant à Notre-Dame-des-Champs près Paris, et par Jean Baudouin, verrier, aux faubourgs Saint-Jacques, marié à Jeanne Bernard, soeur de Robert Bernard, au nom de Jean Huret, serrurier, aux faubourgs Saint-Jacques, pour recouvrer sur Philippin Haton, charretier, à Dreux, la somme de 27 l. t., à laquelle avait été fixée avec la veuve de Jean Haton, mère de Philippin Haton, l'indemnité due pour 'la mort et ocsition advenue à la personne dud. feu Robert Bernard par led. Phillippin'., 7 décembre 1526; MC/ET/XXXIII/11; fol. 381 Vo
      Ernest Coyecque, Recueil d'actes notariés relatifs à l'histoire de Paris et de ses environs au XVIe siècle [étude XXXIII], t. I, 1498-1545 [3608 actes], Paris, 1905, p. 146, notice n° 713 (instrument de recherche imprimé dématérialisé dont la version intégrale est accessible en ligne par la rubrique 'Autres instruments de recherche', voir contexte dans le Plan d’orientation général - Notaires de Paris, guides thématiques du Minutier).
      procuration; Notre-Dame-des-Champs (hameau); Saint-Jacques (faubourg); Dreux (Eure-et-Loir); Baudouin, Jean; Huret, Jean; Haton, Jean; Bernard, Robert; Bernard, Jeanne; Adam, Comtesse; Haton, Philippin; Haton (Mme); transporteur de marchandises; conducteur de véhicules; serrurier; maître verrier
    - Renonciation générale et réciproque par Jacques Béguin, joaillier, bourgeois de Paris, et Guillaume Haultmer, mercier, à Paris, à toute action l'un contre l'autre, 'pour raison de certaines noyses et discordes que les femmes desd. Beguin et Haultmer avoient et ont eu ensemble'., 7 décembre 1526; MC/ET/XXXIII/11; fol. 403
      Ernest Coyecque, Recueil d'actes notariés relatifs à l'histoire de Paris et de ses environs au XVIe siècle [étude XXXIII], t. I, 1498-1545 [3608 actes], Paris, 1905, p. 148, notice n° 719 (instrument de recherche imprimé dématérialisé dont la version intégrale est accessible en ligne par la rubrique 'Autres instruments de recherche', voir contexte dans le Plan d’orientation général - Notaires de Paris, guides thématiques du Minutier).
      renonciation; Béguin, Jacques; Haultmer, Guillaume; commerçant; orfèvre
    - Cession par Jean Daillet, prêtre, prieur de Saint-Nicolas de 'Moressart', au diocèse de Meaux, à la fabrique de l'église Saint-Nicolas de 'Moressart', d'un jardin, contenant vingt-trois perches, sis sur la Grand rue dudit lieu, tenant d'un côté au cimetière, et destiné à permettre l'agrandissement de l'église et du cimetière; prix: 2 s. p. de rente, le jardin ne pouvant recevoir une autre destination et devant, dans le délai d'un an, être clos, du côté du prieuré, d'une muraille de sept pieds hors terre, dont la pierre est gracieusement mise par le prieur à la disposition de la fabrique; cette cession devra être ratifiée, dans le délai d'un an, par l'abbé de Saint-Martin de Pontoise., 11 décembre 1526; MC/ET/XXXIII/11; fol. 407
      Ernest Coyecque, Recueil d'actes notariés relatifs à l'histoire de Paris et de ses environs au XVIe siècle [étude XXXIII], t. I, 1498-1545 [3608 actes], Paris, 1905, p. 148, notice n° 720 (instrument de recherche imprimé dématérialisé dont la version intégrale est accessible en ligne par la rubrique 'Autres instruments de recherche', voir contexte dans le Plan d’orientation général - Notaires de Paris, guides thématiques du Minutier).
      cession; Meaux (Seine-et-Marne); Pontoise (Val-d'Oise); Mortcerf (Seine-et-Marne); Daillet, Jean; prêtre; abbé
    - Reconnaissance d'une somme de 25 l. t. passée par Jean Premier, laboureur, et Jacques Guyot, couturier, marguilliers de l'église de 'Moressart', agissant en leur nom personnel, au profit de Michel Moireau, prêtre, prieur de 'Perrières'., 11 décembre 1526; MC/ET/XXXIII/11; fol. 408
      Ernest Coyecque, Recueil d'actes notariés relatifs à l'histoire de Paris et de ses environs au XVIe siècle [étude XXXIII], t. I, 1498-1545 [3608 actes], Paris, 1905, p. 148, notice n° 721 (instrument de recherche imprimé dématérialisé dont la version intégrale est accessible en ligne par la rubrique 'Autres instruments de recherche', voir contexte dans le Plan d’orientation général - Notaires de Paris, guides thématiques du Minutier).
      reconnaissance; Perrières (Calvados); Mortcerf (Seine-et-Marne); Premier, Jean; Guyot, Jacques; Moireau, Michel; prêtre; abbé; tailleur d'habits; agriculteur
    - Procuration passée par Antoine de Cornil, curé de Saint-Pierre de 'Rest', au diocèse d'Angers, au nom de Mathieu Rondet, prêtre, religieux de l'ordre de Saint-Benoît, célerier de l'abbaye de Villeloin, et Pierre Rondet, à l'effet de bailler ladite cure à ferme., 13 décembre 1526; MC/ET/XXXIII/11; fol. 417
      Ernest Coyecque, Recueil d'actes notariés relatifs à l'histoire de Paris et de ses environs au XVIe siècle [étude XXXIII], t. I, 1498-1545 [3608 actes], Paris, 1905, p. 148, notice n° 722 (instrument de recherche imprimé dématérialisé dont la version intégrale est accessible en ligne par la rubrique 'Autres instruments de recherche', voir contexte dans le Plan d’orientation général - Notaires de Paris, guides thématiques du Minutier).
      procuration; Angers (Maine-et-Loire); Villeloin-Coulangé (Indre-et-Loire); Cornil, Antoine de; Rondet, Pierre; Rondet, Mathieu; religieux; prêtre; curé
    - Reconnaissance passée par Jean de la Vairie, écuyer, seigneur de Montguerré, au pays du Maine, au profit de Jean Errault, dit de 'Cemens', et de Jacques Thahureau, avocats en Parlement, d'une somme de 100 l. t. pour le premier et de 50 l. t. pour le second, payables au jour des Rois prochain; ces 150 l. t. avaient été prêtées, le 15 décembre, à Jean de la Vairie pour lui permettre de parfaire une caution de 200 l. t. exigée pour son élargissement des prisons du Châtelet, où il était détenu à la requête de Jean Bressel., 17 décembre 1526; MC/ET/XXXIII/11; fol. 272 Vo
      Ernest Coyecque, Recueil d'actes notariés relatifs à l'histoire de Paris et de ses environs au XVIe siècle [étude XXXIII], t. I, 1498-1545 [3608 actes], Paris, 1905, p. 143, notice n° 688 (instrument de recherche imprimé dématérialisé dont la version intégrale est accessible en ligne par la rubrique 'Autres instruments de recherche', voir contexte dans le Plan d’orientation général - Notaires de Paris, guides thématiques du Minutier).
      reconnaissance; La Vairie, Jean de; Errault dit de Cemens, Jean; Bressel, Jean; Thahureau, Jacques; avocat au parlement (Ancien Régime)
    - Vente par Pierre Régnier, vendeur de vins juré, bourgeois de Paris, au collège de la Sorbonne, d'une maison, sise grand rue Saint-Jacques, à l'enseigne de la Cage, tenant d'un côté à l'hôtel du Bec, d'autre à la maison du Soufflet vert, propriété du collège de Sorbonne, aboutissant au collège de Calvi, autre propriété dudit collège, moyennant 531 l. 5 s. t., 19 décembre 1526; MC/ET/XXXIII/11; fol. 423
      Ernest Coyecque, Recueil d'actes notariés relatifs à l'histoire de Paris et de ses environs au XVIe siècle [étude XXXIII], t. I, 1498-1545 [3608 actes], Paris, 1905, p. 148, notice n° 723 (instrument de recherche imprimé dématérialisé dont la version intégrale est accessible en ligne par la rubrique 'Autres instruments de recherche', voir contexte dans le Plan d’orientation général - Notaires de Paris, guides thématiques du Minutier).
      acte de vente; Sorbonne; Saint-Jacques (rue); Soufflet Vert (enseigne du); Cage (enseigne de la); Régnier, Yves; Régnier, Pierre; commerçant
    - Bail, pour cinq ans, par le collège de Sorbonne à Georges 'Houppil', libraire, et Jean Riotte le jeune, marchand, bourgeois de Paris, d'une maison, sise grand rue Saint-Jacques, à l'enseigne, contre le mur, du Chevalier au cygne, 'qui fut feu me Pierre Seraris', moyennant 80 l. t. par an; '... sy desmolisoient aucune chose en icelle maison, soit à cause des presses à imprimer qu'ilz pourront mectre en icelle, sy aucunes en mectent, ou autrement, en ce cas ilz seront tenuz la rendre et bailler en la fin dud. temps telle qu'elle leur a esté baillée; et sy iceulx preneurs estoient deffaillans à payer led. loyer par deux termes entresuivans l'un l'autre, en cas il sera loysible ausd. bailleurs reprendre leurd. maison... sans... tenir aucune sollempnité de justice; [Suite de la description dans les informations complémentaires], 19 décembre 1526; MC/ET/XXXIII/11; fol. 429
      ...et ne pourront lesd. preneurs... mectre en icelle autres gens demourer comme louaigiers, escolliers et autres gens, sans le voulloir... exprés d'iceulx... bailleurs.
      Et sy lesd. preneurs n'estoient de bonne vie, renommée et honneste conversation, il sera loysible ausd. bailleurs aussi reprendre leurd. maison...'.
      Ernest Coyecque, Recueil d'actes notariés relatifs à l'histoire de Paris et de ses environs au XVIe siècle [étude XXXIII], t. I, 1498-1545 [3608 actes], Paris, 1905, p. 148, notice n° 725 (instrument de recherche imprimé dématérialisé dont la version intégrale est accessible en ligne par la rubrique 'Autres instruments de recherche', voir contexte dans le Plan d’orientation général - Notaires de Paris, guides thématiques du Minutier).
      bail; Saint-Jacques (rue); Sorbonne; Seraris, Pierre; Riotte, Jean (le jeune); Houppil, Georges; libraire
    - Quittance réciproque de Bernardin Corfou et Jean de la Place { maîtres ès arts, écoliers étudiant en l'Université} et de Robert Fraude { messager de Sienne-en-Étrurie, en l'Université de Paris} { cf. acte du 27 août 1526 XXXIII/0011 (fol. 216 Vo) }, 20 décembre 1526; MC/ET/XXXIII/11; fol. 216 Vo
      Ernest Coyecque, Recueil d'actes notariés relatifs à l'histoire de Paris et de ses environs au XVIe siècle [étude XXXIII], t. I, 1498-1545 [3608 actes], Paris, 1905, p. 141, notice n° 678 (instrument de recherche imprimé dématérialisé dont la version intégrale est accessible en ligne par la rubrique 'Autres instruments de recherche', voir contexte dans le Plan d’orientation général - Notaires de Paris, guides thématiques du Minutier).
      quittance; Sienne (Italie); La Place, Jean de; Fraude, Robert; Corfou, Bernardin; Corfou, Antoine; La Place, Jean de (le jeune); La Place, Jean de (l'aîné); messager; étudiant
    - Abandon, moyennant six cents écus d'or soleil, par Jean de Fay, écuyer, seigneur de Launoy, commissaire de l'artillerie du Roi, à Jean de la Rivière, écuyer, commissaire de l'artillerie du Roi, de sa part des biens d'Imbert Cottignac, habitant d'Arles, confisqués par le Roi et par lui attribués à Jean de Fay et Jean de la Rivière., 20 décembre 1526; MC/ET/XXXIII/11; fol. 430
      Ernest Coyecque, Recueil d'actes notariés relatifs à l'histoire de Paris et de ses environs au XVIe siècle [étude XXXIII], t. I, 1498-1545 [3608 actes], Paris, 1905, p. 149, notice n° 726 (instrument de recherche imprimé dématérialisé dont la version intégrale est accessible en ligne par la rubrique 'Autres instruments de recherche', voir contexte dans le Plan d’orientation général - Notaires de Paris, guides thématiques du Minutier).
      renonciation; Arles (Bouches-du-Rhône); Fay, Jean de; La Rivière, Jean de; Cottignac, Imbert; commissaire (Ancien Régime); officier (armée)
    - 'Cosme Le Comte, courrier de Lyon, demourant à Paris, promect... à messire Raoul Estumble, prestre, demourant à Torcy le Grant, diocese de Rouen,... de luy obtenir en court de Romme une signature en forme d'absolucion, selon le memoire qui luy a été baillé pour ce faire, et laquelle il sera tenu... delivrer en ceste ville de Paris dedans deux moys et demy prochainement venant, ou luy faire apparoir de ses dilligences dedans led. temps; ceste promesse faicte parmy soixante dix solz tournois...'., 24 décembre 1526; MC/ET/XXXIII/11; fol. 428 Vo
      Ernest Coyecque, Recueil d'actes notariés relatifs à l'histoire de Paris et de ses environs au XVIe siècle [étude XXXIII], t. I, 1498-1545 [3608 actes], Paris, 1905, p. 148, notice n° 724 (instrument de recherche imprimé dématérialisé dont la version intégrale est accessible en ligne par la rubrique 'Autres instruments de recherche', voir contexte dans le Plan d’orientation général - Notaires de Paris, guides thématiques du Minutier).
      promesse; Torcy-le-Grand (Seine-Maritime); Rouen (Seine-Maritime); Estumble, Raoul; Le Comte, Cosme; prêtre; messager
    - Bail de sa cure, pour trois ans, par Jean Daillet, prêtre, religieux profès de l'ordre de Saint-Benoît, curé commendataire de l'église Saint-Martin de Solers, au diocèse de Paris, à Antoine Chéron, prêtre, demeurant audit lieu, moyennant 105 l. t. par an et à charge d'héberger le bailleur, deux hommes et trois chevaux quatre fois l'an, à raison de trois jours et trois nuits 'naturelz' chaque fois., 29 décembre 1526; MC/ET/XXXIII/11; fol. 439
      Ernest Coyecque, Recueil d'actes notariés relatifs à l'histoire de Paris et de ses environs au XVIe siècle [étude XXXIII], t. I, 1498-1545 [3608 actes], Paris, 1905, p. 149, notice n° 727 (instrument de recherche imprimé dématérialisé dont la version intégrale est accessible en ligne par la rubrique 'Autres instruments de recherche', voir contexte dans le Plan d’orientation général - Notaires de Paris, guides thématiques du Minutier).
      bail; Solers (Seine-et-Marne); Chéron, Antoine; Daillet, Jean; religieux; prêtre; curé
    - Collation par Jacques de Bourbon, chevalier de l'ordre de Saint-Jean-de-Jérusalem, commandeur de la commanderie de Saint-Maulvis, dudit ordre, à Pierre Cartulary, religieux dudit ordre, actuellement au convent de la religion, à Viterbe, représenté par Jean Picard, religieux dudit ordre, de la cure de Saint-Jean-Baptiste de Romescamps, au diocèse d'Amiens, vacante par le décès de François de Bourdon., 6 janvier 1527; MC/ET/XXXIII/11; fol. 454
      Ernest Coyecque, Recueil d'actes notariés relatifs à l'histoire de Paris et de ses environs au XVIe siècle [étude XXXIII], t. I, 1498-1545 [3608 actes], Paris, 1905, p. 149, notice n° 728 (instrument de recherche imprimé dématérialisé dont la version intégrale est accessible en ligne par la rubrique 'Autres instruments de recherche', voir contexte dans le Plan d’orientation général - Notaires de Paris, guides thématiques du Minutier).
      Romescamps (Oise); Cartulary, Pierre; Picard, Jean; Bourbon, Jacques de; Bourdon, François de; religieux
    - Convention entre Jean Le Cirier, avocat en Parlement, seigneur 'du Plessier sur Autheul', et Pierre de la Corne, laboureur, à Sucy-en-Brie, pour 'la garde du logis dud. Le Cirier estant aud. lieu de Sucy, pour le temps et espace de six ans'., 8 janvier 1527; MC/ET/XXXIII/11; fol. 458
      Ernest Coyecque, Recueil d'actes notariés relatifs à l'histoire de Paris et de ses environs au XVIe siècle [étude XXXIII], t. I, 1498-1545 [3608 actes], Paris, 1905, p. 149, notice n° 730 (instrument de recherche imprimé dématérialisé dont la version intégrale est accessible en ligne par la rubrique 'Autres instruments de recherche', voir contexte dans le Plan d’orientation général - Notaires de Paris, guides thématiques du Minutier).
      convention; Sucy-en-Brie (Val-de-Marne); La Corne, Pierre de; Le Cirier, Jean; avocat au parlement (Ancien Régime); agriculteur
    - Bail de sa chapelle, pour trois ans, par Jean d''Authoys', prêtre, chapelain de la chapelle Sainte-Marguerite en l'église de Sancy, au diocèse de Meaux, à Nicolas Messagier, laboureur, à Coulommes, moyennant 22 l. t. et une douzaine de fromages par an, et à charge de faire célébrer trois messes basses le jour de la fête de Sainte-Marguerite., 9 janvier 1527; MC/ET/XXXIII/11; fol. 456 Vo
      Ernest Coyecque, Recueil d'actes notariés relatifs à l'histoire de Paris et de ses environs au XVIe siècle [étude XXXIII], t. I, 1498-1545 [3608 actes], Paris, 1905, p. 149, notice n° 729 (instrument de recherche imprimé dématérialisé dont la version intégrale est accessible en ligne par la rubrique 'Autres instruments de recherche', voir contexte dans le Plan d’orientation général - Notaires de Paris, guides thématiques du Minutier).
      bail; Meaux (Seine-et-Marne); Coulommes (Seine-et-Marne); Messagier, Nicolas; Authoys, Jean d'; prêtre; agriculteur
    - Bail, pour six ans, par Yolande Bonhomme, veuve de Thielman Kerver, libraire juré en l'Université, bourgeois de Paris, à Jacques Girault, enlumineur, à Paris, d'un petit corps d'hôtel comprenant ouvroir, trois chambres, un grenier, le tout sur rue, et un cellier, dépendant de la maison de la Licorne, rue Saint-Jacques, moyennant 24 l. t. par an, Yolande Bonhomme se réservant la faculté de rentrer en jouissance des lieux, en prévenant le preneur trois mois à l'avance., 11 janvier 1527; MC/ET/XXXIII/11; fol. 464
      Ernest Coyecque, Recueil d'actes notariés relatifs à l'histoire de Paris et de ses environs au XVIe siècle [étude XXXIII], t. I, 1498-1545 [3608 actes], Paris, 1905, p. 149, notice n° 731 (instrument de recherche imprimé dématérialisé dont la version intégrale est accessible en ligne par la rubrique 'Autres instruments de recherche', voir contexte dans le Plan d’orientation général - Notaires de Paris, guides thématiques du Minutier).
      bail; obligation; Saint-Jacques (rue); Licorne (enseigne de la); Girault, Jacques; Bonhomme, Yolande; Kerver, Thielman; libraire; dessinateur
    - 'Bastien Bernard, tumbier, demourant à Paris, promect... à... frere Hubert de Bou[r]don, commandeur de Biche, et me Jehan de Bourdon, prêtre, chanoine de Raims,... de faire et parachever une tumbe que Mathieu Le Moyne avoit et a encommencé à faire pour feu frere Francoys de Bourdon,... prieur de Corbueil, selon... le marché faict pour raison de lad. tumbe entre led. deffunct, dés son vivant, et led. Le Moyne, qui demeure en son entier...; ceste promesse faicte parmy... neuf livres tournois, tant pour ce qu'il peult estre deu de reste de la somme contenue oud. marché premier, que pour les peines, vaccations et autres choses que led. Le Moyne eust pu ou pourroit demander aud. deffunct...'; à livrer, dans quinze jours, à Corbeil, sur le port au sablon., 12 janvier 1527; MC/ET/XXXIII/11; fol. 466 Vo
      Ernest Coyecque, Recueil d'actes notariés relatifs à l'histoire de Paris et de ses environs au XVIe siècle [étude XXXIII], t. I, 1498-1545 [3608 actes], Paris, 1905, p. 149, notice n° 732 (instrument de recherche imprimé dématérialisé dont la version intégrale est accessible en ligne par la rubrique 'Autres instruments de recherche', voir contexte dans le Plan d’orientation général - Notaires de Paris, guides thématiques du Minutier).
      marché; Corbeil-Essonnes (Essonne); Bourdon, Hubert de; Bourdon, Jean de; Le Moyne, Mathieu; Bernard, Bastien; Bourdon, François de; chanoine; prêtre; sculpteur; abbé
    - Marché entre Jean Bourdet, voiturier par terre, à Saint-Marcel-lez-Paris, et Étienne Baudon, prêtre, procureur du collège de Montaigu, pour l'enlèvement et le transport aux champs de terres et gravois, à l'occasion de la construction d'un bâtiment neuf audit collège; prix: 6 l. t. les cent tombereaux, comptés vingt-six pour le quarteron; si les ouvriers et les maçons venaient à chômer par la faute de Jean Bourdet, Étienne Baudon ferait procéder à l'enlèvement, aux frais de Jean Bourdet., 15 janvier 1527; MC/ET/XXXIII/11; fol. 467 Vo
      Ernest Coyecque, Recueil d'actes notariés relatifs à l'histoire de Paris et de ses environs au XVIe siècle [étude XXXIII], t. I, 1498-1545 [3608 actes], Paris, 1905, p. 150, notice n° 733 (instrument de recherche imprimé dématérialisé dont la version intégrale est accessible en ligne par la rubrique 'Autres instruments de recherche', voir contexte dans le Plan d’orientation général - Notaires de Paris, guides thématiques du Minutier).
      marché; Montaigu (collège de); Saint-Marcel (faubourg); Bourdet, Jean; Baudon, Etienne; transporteur de marchandises; prêtre
    - A la requête de Huayn, prêtre, chanoine de Châlons en Champagne, agissant pour Jean Papillon, chanoine de Meaux, Jean Pacault, clerc, du diocèse de Sens, chanoine de Cambrai, déclare que Julien Charron, originaire de Bretagne, est mort à Rome, environ un an auparavant, en l'hôtel du cardinal de Rangon, sis au bourg Saint-Pierre, où le déclarant demeurait lui-même, qu'il a été inhumé, le jour de son décès, en l'abbaye de Saint-Grégoire de Rome, et que le défunt lui avait dit jadis 'qu'il estoit vacqué une prebande de l'église de Meaulx, soubz ung mandat qu'il avoit obtenu, de laquelle on luy presentoit et refusoit recompence'., 20 janvier 1527; MC/ET/XXXIII/11; fol. 490
      Ernest Coyecque, Recueil d'actes notariés relatifs à l'histoire de Paris et de ses environs au XVIe siècle [étude XXXIII], t. I, 1498-1545 [3608 actes], Paris, 1905, p. 150, notice n° 734 (instrument de recherche imprimé dématérialisé dont la version intégrale est accessible en ligne par la rubrique 'Autres instruments de recherche', voir contexte dans le Plan d’orientation général - Notaires de Paris, guides thématiques du Minutier).
      déclaration; Meaux (Seine-et-Marne); Cambrai (Nord); Rome (Italie); Sens (Yonne); Châlons-en-Champagne (Marne); Papillon, Jean; Pacault, Jean; Charron, Julien; chanoine
    - Vente par Denis Courtois, laboureur, à Vauboyen, à Jean Petit l'aîné et Jean Petit le jeune, libraires jurés en l'Université, bourgeois de Paris, d'une pièce de vigne, contenant deux perches, sise à Bièvres, lieu-dit les Roches, tenant d'un côté aux acquéreurs et aboutissant d'un bout au chemin de Bièvres à Vauboyen; prix: 4 l. t., 23 janvier 1527; MC/ET/XXXIII/11; fol. 521 Vo
      Ernest Coyecque, Recueil d'actes notariés relatifs à l'histoire de Paris et de ses environs au XVIe siècle [étude XXXIII], t. I, 1498-1545 [3608 actes], Paris, 1905, p. 151, notice n° 741 (instrument de recherche imprimé dématérialisé dont la version intégrale est accessible en ligne par la rubrique 'Autres instruments de recherche', voir contexte dans le Plan d’orientation général - Notaires de Paris, guides thématiques du Minutier).
      acte de vente; Bièvres (Essonne); Petit, Jean (l'aîné); Petit, Jean (le jeune); Courtois, Denis; agriculteur; libraire
    - Contrat de mariage de Henri, roi de Navarre, seigneur de Béarn, fils de feu Jean et de feue Catherine, roi et reine de Navarre, avec Marguerite de France, soeur unique du roi de France, duchesse d'Alençon et de Berry., 24 janvier 1527; MC/ET/XXXIII/11; fol. 494
      Ernest Coyecque, Recueil d'actes notariés relatifs à l'histoire de Paris et de ses environs au XVIe siècle [étude XXXIII], t. I, 1498-1545 [3608 actes], Paris, 1905, p. 150, notice n° 735 (instrument de recherche imprimé dématérialisé dont la version intégrale est accessible en ligne par la rubrique 'Autres instruments de recherche', voir contexte dans le Plan d’orientation général - Notaires de Paris, guides thématiques du Minutier).